【裁判字號】    97,審易,2431
【裁判日期】    971231
【裁判案由】    竊盜等
【裁判全文】
臺灣高雄地方法院刑事判決            97年度審易字第2431號
公  訴  人  臺灣高雄地方法院檢察署檢察官
被      告  甲○○
                    現另案於台灣高雄戒治所強制戒治中
上列被告因竊盜等案件，經檢察官提起公訴（97年度偵字第2576
0 號、97年度偵字第26416 號），本院改依簡式審判程序判決如
下：
    主  文
甲○○竊盜，累犯，處有期徒刑肆月。又毀越門扇竊盜，未遂，
累犯，處有期徒刑陸月，扣案打火機壹個，沒收之。應執行有期
徒刑玖月，扣案打火機壹個，沒收之。
    事  實
一、甲○○前因竊盜、偽造文書等案件，經本院以民國93年度易
    字第489 號、93年度簡字第1920號等判決，分別判處有期徒
    刑10月、6 月確定。又因竊盜、搶奪等案件，經臺灣高等法
    院高雄分院以94年度上訴字第979 號判決判處有期徒刑1 年
    、8 月，應執行有期徒刑1 年6 月確定。再因竊盜案件，經
    本院以96年度簡字第1763號判決判處有期徒刑3 月確定。另
    因竊盜案件，經本院以96年度易字第1566號判決判處減為有
    期徒刑4 月、1 月15日、1 月15日確定，嗣經減刑，裁定應
    執行刑後，於97年6 月7 日執行完畢出監。詎不知警惕，(一)
    於97年7 月16日17時50分前之某時，以購物為由，進入高雄
    市三民區○○○路205 巷9 之2 號，乙○○所經營之「明慧
    企業行」店內後，因見乙○○所有背包置於電腦櫃旁，且內
    有皮包，竟意圖為自己不法之所有，於同日17時50分許，趁
    乙○○疏於注意之際，竊取該皮包內之現金新台幣（下同）
    6,000 元。得手後，旋為乙○○發覺，且欲報警處理，甲○○則隨手掏出4,500 元返還乙○○，並騎車逃離現場，嗣經
    警循線查獲。(二)於97年9 月4 日上午11時10分前之某時，進
    入高雄縣鳳山市○○街91號，丙○○所經營之「立祥幼兒園
    」後，即意圖為自己不法之所有，先持自備之打火機，點火
    將園內辦公室大門之紗窗燒成兩個破洞，再伸手自該破洞打
    開門鎖入內行竊，於蒐尋財物之際，旋為丙○○發現，並報
    警處理，始未得逞，嗣警方扣得甲○○所有供犯本罪所用之
    打火機1 個。
二、案經高雄縣政府警察局鳳山分局、高雄市政府警察局三民第
    一分局報告臺灣高雄地方法院檢察署檢察官偵查起訴。
    理  由
一、本件被告甲○○所犯為死刑、無期徒刑、最輕本刑為3 年以
    上有期徒刑以外之罪，其於準備程序進行中，就被訴事實均
    為有罪之陳述，經告知簡式審判程序之旨，並聽取當事人之
    意見後，本院裁定改行簡式審判程序，合先敘明。
二、上開犯罪事實，業據被告於本院審理中坦白承認，核與被害
    人乙○○、丙○○於警詢或偵查中陳述之情節相符；並有扣
    押筆錄、扣押物品目錄表、扣押物品收據、照片附卷可稽。
    從而，本件事證明確，被告上開犯行，均堪認定。
三、核被告所為，係犯刑法第320 條第1 項之竊盜罪；刑法第32
    1 條第2 項、第1 項第2 款之毀越門扇竊盜未遂罪（被告毀
    月門扇侵入該建物，則被告既犯毀越門扇竊盜未遂罪，而該
    罪本含有侵入之性質，故不再論以侵入建築物罪，檢察官認
    與毀越門扇竊盜未遂罪，為想像競合犯關係，容有誤會）。
    又被告前因竊盜、偽造文書等案件，經本院以93年度易字第
    489 號、93年度簡字第1920號等判決，分別判處有期徒刑10
    月、6 月確定。又因竊盜、搶奪等案件，經臺灣高等法院高
    雄分院以94年度上訴字第979 號判決判處有期徒刑1 年、8
    月，應執行有期徒刑1 年6 月確定。再因竊盜案件，經本院
    以96年度簡字第1763號判決判處有期徒刑3 月確定。另因竊
    盜案件，經本院以96年度易字第1566號判決判處減為有期徒
    刑4 月、1 月15日、1 月15日確定，嗣經減刑，裁定應執行
    刑後，於97年6 月7 日執行完畢出監之事實，有臺灣高等法
    院被告前案紀錄表可參，其受有期徒刑執行完畢後，5 年內
    故意再犯本件有期徒刑以上之2 罪，均為累犯，應依刑法第
    47條第1 項規定，各加重其刑。被告已著手於毀越門扇竊盜
    而未得逞，為未遂犯，應依刑法第25條第2 項規定，減輕其
    刑，此部分並先加而後減。被告所犯上開2 罪，犯意各別，
    行為互殊，應分論併罰之。爰審酌被告竊取他人物品，影響
    被害人之權利，行為實有可議之處，惟念其犯後坦認犯行，
    並參以本件或部分所竊財物已返還被害人，或未得逞，及竊
    取物品價值、犯罪之動機、目的、手段等一切情狀，分別量
    處如主文所示之刑，並定其應執行之刑。至扣案打火機1 個
    ，係被告所有供犯本罪所用之物，業據被告供陳明確，爰依
    刑法第38條第1 項第2 款規定，宣告沒收之。
據上論斷，應依刑事訴訟法第284 條之1 、第273 條之1 第1 項
、第299 條第1 項前段，刑法第320 條第1 項、第321 條第2 項
第1 項第2 款、第47條第1 項、第25條第2 項、第51條第5 款、
第38條第1 項第2 款，刑法施行法第1條之1，判決如主文。
本案經檢察官羅水郎到庭執行職務
中    華    民    國    97    年    12    月    31    日
                  刑事第七庭    法  官 方百正
以上正本證明與原本無異。
如不服本判決應於收受送達後10日內向本院提出上訴書狀，並應
敘述具體理由；如未敘述上訴理由者，應於上訴期間屆滿後20日
內向本院補提理由書（均須按他造當事人之人數附繕本）「切勿
逕送上級法院」。
中    華    民    國    97    年    12    月    31    日
                                書記官  黃園芳
附錄本判決論罪科刑所依據之法條：
刑法第320條
意圖為自己或第三人不法之所有，而竊取他人之動產者，為竊盜
罪，處5 年以下有期徒刑、拘役或5 百元以下罰金。
意圖為自己或第三人不法之利益，而竊佔他人之不動產者，依前
項之規定處斷。
前二項之未遂犯罰之。
刑法第321條
犯竊盜罪而有左列情形之一者，處6 月以上5 年以下有期徒刑：
一、於夜間侵入住宅或有人居住之建築物、船艦或隱匿其內而犯
    之者。
二、毀越門扇、牆垣或其他安全設備而犯之者。
三、攜帶兇器而犯之者。
四、結夥三人以上而犯之者。
五、乘火災、水災或其他災害之際而犯之者。
六、在車站或埠頭而犯之者。
前項之未遂犯罰之。


司法院資訊處製作；財團法人民間司法改革基金會備份。
